臺灣板橋地方法院交通事件裁定　　　 　94年度交聲字第996號
原處分機關　交通部公路總局臺北區監理所板橋監理站
異　議　人
即受處分人　甲○○
上列受處分人因違反道路交通管理處罰條例案件，對於交通部公
路總局臺北區監理所民國94年6 月21日所為之處分（原處分案號
：板監違字第裁41－C00000000號）聲明異議，本院裁定如下：
    主  文
異議駁回。
    理  由
一、異議意旨略以：異議人即受處分人甲○○於民國（下同）94
    年5月7日15時20分許，騎乘車牌號碼BHA─786號重型機車，
    行經臺北縣土城市○○路與延和路之交岔路口時，要由延平
    路要右轉延和路（異議意旨誤為延和路右轉延平路），該路
    口沒有標示禁止右轉，異議人在行經延平路機車道時，因汽
    車佔據機車道，異議人始跨越中央線有右轉的動作，但是車
    子並沒有真的右轉就被警察攔下了，其實當時異議人是要再
    轉回機車道後再右轉，並且希望舉發員警提出照片及其他事
    證，始得讓民眾信服，爰為此聲明異議，請求撤銷原處分云
    云。
二、按汽車駕駛人，行經有燈光號誌管制之交岔路口闖紅燈者，
    處新臺幣1,800元以上5,400元以下罰鍰；又汽車駕駛人有第
    53條情形者，除依原條款處罰鍰外，記違規點數3 點，道路
    交通管理處罰條例第53條、第63條第1 項第3 款，分別定有
    明文。
三、異議人即受處分人甲○○確曾於94年5 月7 日15時20分許，
    騎乘車牌號碼BHA ─786 號重型機車，行經臺北縣土城市○
    ○路與延平路之交岔路口，有右轉動作之事實並不爭執，然
    以前詞置辯。惟查，舉發本件交通違規事件之警員鄧景文於
    本院調查時到庭具結證稱：當時我在延和路123 號前執行交
    通稽查，異議人是由中和方向自延平路右轉延和路，我就是
    在延和路123 號前攔到他的，當時他已經轉過來了。當天因
    為延平路太窄，警車沒辦法停在延平路，所以停在延和路，
    此外還有其他同事在一起稽查。依照交通條例，只要整部車
    全部超過停止線即為闖紅燈。我攔下異議人時已經看不到停
    止線，是他右轉後我才叫他過來開單的等語（參見本院94年
    7 月14日訊問筆錄第2 頁）。按證人鄧景文與異議人素不相
    識，並無宿怨、仇隙，應無甘冒自身觸犯偽證罪之風險而設
    詞誣攀異議人之理，是證人鄧景文前開證言，誠為平允可信
    。雖本件交通違規舉發過程未錄影或以其他科學儀器採證，
    然交通警員掣單舉發違反道路交通管理處罰條例所列之違規
    事實，本質上為行政處分，係公務員基於職務上權力，依法
    就特定之具體事件所為具有公法上效果之單方行政行為，基
    於公務員為公法上行為具有公信力之原則，該行政處分當可
    被推定為真正，其據以依法處分之事實認定亦為真正無誤。
    本此公信原則，立法者賦予行政機關制定違反道路交通管理
    事件統一裁罰基準及處理細則，使勤務警員得當機處分以達
    其維護交通秩序、安全之行政目的，否則國家行政勢必窒礙
    難行。據此，刑事訴訟法就犯罪證據有關之規定中與屬行政
    秩序罰之交通違規裁罰本質不合之部分，自不在準用之列。
    參以異議人自承有右轉之動作，所辯係欲右轉至同向機車道
    ，並非欲右轉至延平路，顯係卸責之詞，且異議人未就執勤
    警員之舉發有何瑕疵或錯誤，舉證以供調查，本院經查亦無
    任何證據足資證明員警有捏造事實、違法取締之情事，則執
    勤警員本其維護交通秩序、安全職責所為之舉發，自應受到
    合法、正確之推定。異議人違規事實，堪以認定，原處分機
    關以異議人違規事證明確，據以援引道路交通管理處罰條例
    第53條、第63條第1 項第3 款之規定，裁處異議人罰鍰新臺
    幣1,800 元，並記違規點數3 點，於法並無違誤，量處亦稱
    妥適。本件異議人之異議為無理由，應予駁回。
四、據上論斷，應依道路交通案件處理辦法第19條，裁定如主文
    。
中　　華　　民　　國　　94　　年　　7 　　月　　29　　日
                      交通法庭      法　官  王  敏  慧
以上正本證明與原本無異
如不服本裁定應於送達後5 日內向本院提出抗告狀
                                    書記官　陳  秀  慧
中　　華　　民　　國　　94　　年　　7 　　月　　29　　日
